---
title: "펭귄 데이터 분석"

output: 
  flexdashboard::flex_dashboard:
    orientation: columns
    vertical_layout: fill
---

```{r}
library(shiny)
library(flexdashboard)
library(ggplot2)
library(magrittr)
library(plotly)
library(dplyr)
library(palmerpenguins)
library(DT)
library(stringr)
```

# Dashboard {data-icon="ion-android-clipboard"}

## Column {.sidebar data-width=250}

<h3> **Dashboard** </h3>

이곳은 **대시보드**만들기 샘플 페이지 입니다.

펭귄 종류는 다음과 같습니다.

```{r}
species = penguins %>% distinct(species) %>% pull()
selectInput("species", label = h3("species"), 
    choices = species)
```

<hr>

```{r}
span(img(src = "www/penguins.png", width = 230))
```

## Column {data-width=330}

### 펭귄 데이터

해당 데이터는 팔머(Palmer) 펭귄의 3가지 종류에 대한 데이터입니다.

- **species**: 펭귄 종으로써 아델리(Adelie), 젠투(Gentoo), 턱끈(Chinstrap) 펭귄 3종류가 있습니다.
- **island**: 남극의 펭귄의 서식지로써 Torgersen, Biscoe, Dream가 있습니다.
- **bill_length_mm**: 부리의 길이에 해당합니다.
- **bill_depth_mm**: 부리의 위아래 두께에 해당합니다.
- **flipper_length_mm**: 펭귄의 날개 길이에 해당합니다.
- **body_mass_g**: 몸무게에 해당합니다.
- **sex**: 성별에 해당합니다.
- **year**: 조사년도에 해당합니다.

<hr>

```{r}
penguins %>%
  set_colnames(str_replace_all(colnames(penguins), "_", " ")) %>%
    datatable(rownames= FALSE,
            escape = FALSE,
            extensions = 'Buttons',
            options = list(pageLength = 10,
                           dom = 'pBfrti',
                           buttons = c('copy', 'csv', 'excel', 'pdf')
                           ))
```

## Column {data-width=270}

### 펭귄별 차이 (부리길이)

```{r}
penguins %>%
  group_by(species) %>%
  summarize(bill_length_mm = median(bill_length_mm, na.rm = TRUE)) %>%
  ggplot(aes(x = species, y = bill_length_mm)) +
  geom_col()
```

### 펭귄별 차이(날개 및 무게)

```{r}
(penguins %>%
  ggplot(aes(x = flipper_length_mm, y = body_mass_g, color = species, shape = species))+
  geom_point(size = 4) +
  xlab('flipper length(mm)') + ylab('body mass(g)') +
  theme_bw()) %>%
  ggplotly()
```


## Column {data-width=150}

### Gauge

```{r}
b = 75

gauge(75, min = 0, max = 100, symbol = 'mm', gaugeSectors(
  success = c(80, 100), warning = c(20, 79), danger = c(0, 19)
))
```

### Box 1

```{r}
sales = 1500000
valueBox(format(sales, big.mark = ",", scientific = FALSE),
         icon = "ion-social-usd-outline",
         color = ifelse(sales >= 1000000, "primary", "warning"))
```

### Box 2

```{r}
growth = -0.0231
valueBox(paste(round(growth * 100, 2), '%'),
         icon = "ion-arrow-graph-up-right",
         color = ifelse(growth >= 0, "primary", "danger"))
```

### Box 3

```{r}
comments = 11
valueBox(comments, icon = "ion-chatboxes")
```
